# sos!想请教陈版主，关于融资租赁的问题。灰常感谢！

提问人：难忘的夏天 时间：2011-04-18 11:49:59
我们公司融资租赁了一个大型设备。与租赁公司约定，每个月需要向其支付一定的租金，合同中还约定与该资产相关的各项税费都由本公司承担。本次租赁主要涉及的税就是关税。关税是按租金的一定比例每月交纳给海关。
准则曰：最低租赁付款额—指在租赁期内，承租人应支付或可能被要求支付的各种款项（不包括或有租金和履约成本），加上由承租人或与其有关的第三方担保的资产余值。包括将要支付租赁款、直接税费以及担保余值等，但不包括承租人支付但可退还的税金。
目前现状：现在我们公司要对这个资产进行账务处理。
问题： （ 1 ）您认为准则中提到的“承租人应支付或可能被要求支付的各种款项”是被出租人要求支付，还是被所有相关人员要求？
（ 2 ）您认为融资租赁，最低租赁付款额中是否应包括直接向海关支付的关税？
已经纠结了很久了。很想得到您的见解。谢谢
[ 本帖最后由 难忘的夏天 于 2011-4-18 15:31 编辑 ]

回答人：chenyiwei
租赁准则规范的是承租人和出租人双方就双方之间的交易事项的会计处理。关税的支付对象并不是出租人而是海关，因此不属于最低租赁付款额，也就是未来应支付的关税本身不属于租赁准则的规范范围。但最终的会计处理很可能也还是把未来需支付的关税的折现值确认为长期应付款，并按期计提利息（参照分期付款购买的会计处理），也是按照实际利率法对该长期应付款进行后续计量。

回答人：chenyiwei
回复 藤椅 zico9999 的帖子根据租赁准则的规定，“最低租赁付款额，是指在租赁期内，承租人应支付或可能被要求支付的款项（不包括或有租金和履约成本），加上由承租人或与其有关的第三方担保的资产余值。承租人有购买租赁资产选择权，所订立的购买价款预计将远低于行使选择权时租赁资产的公允价值，因而在租赁开始日就可以合理确定承租人将会行使这种选择权的，购买价款应当计入最低租赁付款额。”因此，我理解承租人被要求支付给出租人以外的其他方的、属于租赁资产达到预定可使用状态前的必要、合理支出的款项，不属于最低租赁付款额的组成部分，但也可以计入融资租入资产的成本。是否计入资产成本和是否属于最低租赁付款额的组成部分，这两者并无必然联系。

回答人：chenyiwei
回复 地板 oshistone 的帖子不建议太过字面化地理解和运用准则。 比如，融资租入一台需要安装的设备，租金仅包含设备价款，安装是另外请施工队或者自行安装的。则在安装过程中发生的相关支出属于在达到预定可使用状态之前所必要的、合理的支出，应计入资产成本，但不属于最低租赁付款额的组成部分。